

PROFIEL

Geslacht: Man Geboortedatum: 08/02/2002

Tijdens mijn middelbare schooltijd raakte ik gefascineerd door programmeren. In mijn vrije tijd begon ik hierdoor te experimenteren met game development.

Recentelijk ben ik ook begonnen met het starten van een bedrijfje in webdesign om mijn ervaring te vergroten in zowel de hard als soft skills rondom het vak.

PERSONALIA



0468 16 50 20

/rubenheurckmans



heurckmans.ruben@gmail.com



Mol



Rijbewijs B

HOBBY'S

- Livestreaming
- Gaming
- Fitness

Ruben Heurckmans

Student

Toegepaste informatica

OPLEIDING

Professionele Bachelor Toegepaste Informatica

Thomas More Geel

21/09/2020 - heden

Informaticabeheer

Sint-Jan Berchmanscollege Mol

01/09/2014 - 31/06/2020

VAARDIGHEDEN

Hardskills

i idi doitiiio	
C#	****
.NET	****
Html/css	***
UML	***
Java	***
Php	**
Python	**
Sql	**
Javascript	**
Linux	*

Softskills

Zelfstandig Samenwerken Kritisch denken Leergierig Beleefd

Talen

Nederlands: moedertaal

Engels: Goed

WERKERVARING

Digitaal Duwtje- Eigenaar

14/09/2023 - heden

Webdesigner als student-zelfstandige

Kayzr - Stagiaire

10/02/2020 - 21/02/2020

Opdracht: Ontwikkeling van een API om de geldigheid van gebruikersnamen te verifiëren op een specifiek gamingplatform, ter voorkoming van frauduleuze of geautomatiseerde accounts.

Easy Systems - Jobstudent 31/08/2020 - 03/09/2021

EIGEN PROJECTEN

Blogsite

Project om het HUGO framework te leren. Hugo genereert HTML uit markdown files.

Unity cursus

Zelfgeschreven cursus voor de basis van Unity uit te leggen aan een klas uit het 6de middelbaar,

Games in Unity

Door de jaren heen enkele simpele spelletjes gemaakt met Unity waaronder een Top-Down shooter en een spelletje waarbij je random gegenereerde objecten moet ontwijken.